臺灣士林地方法院行政訴訟判決
                                      110年度交字第218號
原      告  謝寶慧  
被      告  新北市政府交通事件裁決處
                      
代  表  人  李忠台    住同上
訴訟代理人  黃慧婷律師
上列當事人間交通裁決事件，原告不服被告中華民國110 年6 月
29日新北裁催字第48-AEW435859號裁決，提起行政訴訟，本院判
決如下：
    主      文
原告之訴駁回。
訴訟費用新臺幣參佰元由原告負擔。
    事實及理由
一、程序事項：
    本件原告因不服被告於民國110 年6 月29日新北裁催字第48
    -AEW435859號違反道路交通管理事件裁決書（下稱原處分）
    ，裁處其罰鍰新臺幣（下同）2 萬元、吊扣駕駛執照6 個月
    ， 提起行政訴訟，依行政訴訟法第237 條之1 規定，應適
    用交通裁決事件訴訟程序，本院並依同法第237 條之7 規定
    ，爰不經言詞辯論，逕為判決。
二、爭訟概要：
    原告駕駛車牌號碼000-0000號自用小客車（下稱系爭車輛）
    ，於110 年3 月18日7 時51分行經臺北市士林區仰德大道二
    段2 巷口時，因有「闖紅燈」之違規行為，經臺北市政府警
    察局士林分局（下稱舉發機關）員警親眼目睹並吹哨且揮棒
    攔停原告，惟其並無停車之意思而逃離現場規避舉發警員之
    稽查，而有「違反處罰條例，拒絕停車接受稽查而逃逸」之
    違規行為，警員遂於同日製發北市警交字第AEW000000 號（
    此為闖紅燈之違規事實，未據原告聲明不服）、第AEW43585
    9 號舉發違反道路交通管理事件通知單，嗣經原告提出申訴
    後，經被告函請舉發機關協助查明原告事實後，仍認原告違
    規屬實，應予裁罰。嗣被告於110 年6 月29日以原告有「違
    反處罰條例，拒絕停車接受稽查而逃逸」之違規事實，而依
    道路交通管理處罰條例第60條第1 項規定，而以原處分對原
    告為裁罰。原告不服，而於110 年7 月27日提起本件行政訴
    訟。
三、原告主張：
    原告為趕上班而跟著前車闖紅燈，也已經被警員看到及錄影
    ，因為當時跟著前車加速前進，雖然有看見警員揮棒、吹哨
    ，但是已經來不及剎車，只能迅速開走，因當時為闖紅燈而
    加速前進，如果停下來而發生追撞應由誰負責，純屬無心之
    過，又逢疫情真的負擔有點重等語。並聲明：原處分撤銷。
四、被告答辯：
  ㈠原告於系爭地點確實有違規闖紅燈之事實，此有警員之答辯
    表可證，原告亦已於起訴狀中自認；復參原告於起訴狀中之
    陳述情節：「…因跟著前車加速前進，警員在前方吹哨看到
    已晚也來不及煞車只能迅速開走…」，並輔以警員之答辯表
    內容以及採證影片及採證影片截圖( 附件一「0000000000-B
    FN-2329(行政訴訟) .mp4」) ，可知當時警員確實有以哨音
    及指揮棒攔停原告，且原告亦有看見警員之攔停動作並明確
    知悉攔停之意思，惟其仍未依規定停車受檢，核其行為即已
    具備不服稽查逃逸之主客觀要件，違規事時已臻明確。
  ㈡另參採證影片所示，可見系爭違規當時車流量並不大，且原
    告後方根本無其他緊隨在後之車輛，完全可以於知悉警員攔
    停之當下停車，根本無原告所稱「來不及了」等情形( 附件
    一「0000000000-BFN-2329(行政訴訟) .mp4」) ；另原告復
    於申訴階段主張「當時已經有後方車輛往前給警員臨檢」等
    語，與上述採證影片及原告於起訴狀中之意旨亦多有矛盾，
    顯見原告之主張有諸多不合理之處，故原告之訴應無理由。
  ㈢綜上所述，原告確有於系爭地點先有闖紅燈之事實而原告亦
    已於起訴狀中承認並經警員目睹在案，而警員見狀後揮動指
    揮棒並吹哨令其停車，原告亦已於起訴狀中自陳其完全知悉
    警員攔停之意思，故原告確有不服稽查逃逸之違規無誤。
  ㈣並聲明：原告之訴駁回。
五、本院之判斷：
  ㈠按「汽車駕駛人（包含機車，參道路交通管理處罰條例第3條
    第8 款），行經有燈光號誌管制之交岔路口闖紅燈者，處新
    臺幣一千八百元以上五千四百元以下罰鍰。」、「汽車駕駛
    人，駕駛汽車有違反本條例之行為，經交通勤務警察或依法
    令執行交通稽查任務人員制止時，不聽制止或拒絕停車接受
    稽查而逃逸者，除按各該條規定處罰外，處新臺幣一萬元以
    上三萬元以下罰鍰，並吊扣其駕駛執照六個月…」，道路交
    通管理處罰條第53條第1 項、第60條第1 項前段定有明文。
    且按「汽車駕駛人之行為有下列情形之一，當場不能或不宜
    攔截製單舉發者，得逕行舉發：…四、不服指揮稽查而逃逸
    ，或聞消防車、救護車、警備車、工程救險車、毒性化學物
    質災害事故應變車之警號不立即避讓。…」，同條例第7條之
    2 第1 項第4 款亦有明文。
  ㈡原告駕駛系爭車輛，於前揭時、地，有「闖紅燈」、「違反
    處罰條例之行為，拒絕停車接受稽查而逃逸」之違規事實，
    有北市警交字AEW000000 號、第AEW000000 號舉發違反道路
    交通管理事件通知單、舉發機關110 年3 月31日北市警士分
    交字第11030265752 號函、員警答辯表現場圖、採證照片、
    原處分及送達證書可稽（見本院卷第48、60、61、62、65至
    69、70、72頁），而原告並不爭執其有闖紅燈之違規事實，
    是以本件之爭點即為原告是否有「違反處罰條例之行為，拒
    絕停車接受稽查而逃逸」之違規事實。
  ㈢經本院當庭勘驗員警採證光碟，其結果略以：檔案名稱為：
    「0000000000-BFNU2329 」，畫面顯示日期時間為：「2021
    /03/18，07：51：02」，員警站立於仰德大道2 段道路旁，
    畫面可見前方仰德大道二段2 巷之路口號誌為綠燈，而有多
    輛車輛往員警方向開過來，而往仰德大道3 段方向行駛，於
    時間07：51：12該路口號誌已轉變為黃燈，07：51：15時該
    路口號誌轉變為紅燈，惟此時原告之車輛尚未出現於該路口
    ，於時間07：51：23時可見一輛白色汽車（為系爭車輛）正
    準備通過該路口，於距離員警站立處甚遠時員警即開始鳴笛
    ，並舉起指揮棒，指示系爭車輛停車，系爭車輛之前方尚有
    一輛車輛行駛中，於07：51：29時可見員警以指揮棒指向系
    爭車輛，並持續長聲鳴笛示意停車，於07：51：31時可見系
    爭車輛靠近員警時，員警於系爭車輛之右前方持續鳴笛並以
    指揮棒持續由上自下示意系爭車輛停車，依系爭車輛駕駛人
    之角度可清楚看見站立於右前方攔車之員警，惟系爭車輛均
    未予理會停車而持續往前行駛，於時間07：51：31系爭車輛
    通過員警站立位置而持續向前行駛，於系爭輛通過上開路口
    至員警站立位置可見系爭車輛後方均無任何車輛跟隨行駛。
    上開勘驗之影像連一貫，且週邊場景、光影均協調一致。
  ㈣由上開勘驗結果，可見原告於上開時間，駕駛系爭車輛，係
    於該路口之交通號誌轉為紅燈之後7 秒左右之時間始闖越該
    紅燈號誌，自有違反道路交通管理處罰條例之行為無訛。而
    原告於闖紅燈後，經員警攔查時確可清晰看見員警對其為鳴
    笛及以指揮棒為攔停之動作，且其後亦無其他車輛跟隨，惟
    其並未停車接受稽查而逕行駛離，確有「違反處罰條例之行
    為，拒絕停車接受稽查而逃逸」之違規事實。原告所稱其因
    加速闖紅燈後若因員警攔停逕以停車可能發生追撞之情事，
    惟原告駕駛之系爭車輛後方並無任何車輛行駛，其此部分之
    主張，顯屬卸責之詞。
五、綜上所述，原告於上開時、地，駕駛系爭車輛，有「違反處
    罰條例之行為，拒絕停車接受稽查而逃逸」之違規事實，舉
    發機關據以製單舉發，被告並依道路交通管理處罰條例第60
    條第1 項、違反道路交通管理事件統一裁罰基準及處理細則
    及違反道路交通管理事件統一裁罰基準表之規定，以原處分
    對原告為裁罰，核無違誤。是原告訴請撤銷原處分，為無理
    由，應予駁回。
六、本件判決基礎已臻明確，兩造其餘之攻擊防禦方法經本院斟
    酌後，核與判決不生影響，無一一論述之必要，併予敘明。
七、本件第一審裁判費為300元，應由原告負擔，爰確定第一審
    訴訟費用額如主文第2項所示。
八、據上論結，本件原告之訴為無理由，依行政訴訟法第237條
    之7、第237條之8第1項、第98條第1項前段，判決如主文。
中　　華　　民　　國　　110 　年　　12　　月　　3 　　日
                  行政訴訟庭   法  官  徐文瑞
以上為正本係照原本作成。
如不服本判決，應於判決送達後20日內，向本院提出上訴狀並表
明上訴理由（原判決所違背之法令及其具體內容或依訴訟資料可
認為原判決有違背法令之具體事實），其未載明上訴理由者，應
於提出上訴後20日內向本院補提理由書（上訴狀及上訴理由書均
須按他造人數附繕本，如未按期補提上訴理由書，則逕予駁回上
訴），並應繳納上訴裁判費新臺幣750元。
中　　華　　民　　國　　110 　年　　12　　月　　3 　　日
                               書記官  朱亮彰